da: Sportsartikler > Atletik > Vandpolo: Vandpolobolde; Vandpolohjelme; Tilbehør til vandpolomål; Vandpolomål; Badetøj til vandpolo; Træningshjælpemidler til vandpolo
hr-HR: Sportska oprema > Atletika > Vaterpolo: Lopte za vaterpolo; Kape za vaterpolo; Dodaci za gol za vaterpolo; Golovi za vaterpolo; Kupaći kostimi za vaterpolo; Pomagala za trening vaterpola
ro-RO: Articole sportive > Atletism > Polo pe apă: Mingi pentru polo pe apă; Căști pentru polo pe apă; Accesorii pentru poarta de polo pe apă; Porți pentru polo pe apă; Costume de înot pentru polo pe apă; Articole antrenament pentru polo pe apă
nb: Sportsutstyr > Friidrett > Vannpolo: Vannpoloballer; Vannpolohetter; Tilbehør til vannpolomål; Vannpolomål; Badetøy for vannpolo; Treningshjelpemidler for vannpolo
zh-TW: 體育用品 > 競技體育 > 水球: 水球用球; 水球帽; 水球球門配件; 水球球門; 水球泳裝; 水球訓練輔助工具
ja: スポーツ用品 > スポーツ競技 > 水球用品: 水球ボール; 水球用キャップ; 水球ゴールアクセサリー; 水球用ゴール; 水球用水着; 水球練習器具
fr: Équipements sportifs > Divers sports > Water polo: Ballons de water polo; Bonnets de water polo; Accessoires de but de water-polo; Buts de water polo; Maillots de bain de water-polo; Aides à l’entraînement au water-polo
en: Sporting Goods > Athletics > Water Polo: Water Polo Balls; Water Polo Caps; Water Polo Goal Accessories; Water Polo Goals; Water Polo Swimwear; Water Polo Training Aids
sv: Sportartiklar > Idrott och sport > Vattenpolo: Vattenpolobollar; Vattenpolomössor; Tillbehör till vattenpolomål; Vattenpolomål; Badkläder för vattenpolo; Träningshjälpmedel för vattenpolo
el: Αθλητικά είδη > Αθλητισμός > Πόλο (υδατοσφαίριση): Μπάλες πόλο; Σκουφάκια πόλο; Αξεσουάρ τέρματος πόλο; Τέρματα πόλο; Μαγιό πόλο; Βοηθήματα προπόνησης πόλο
hu: Sportszerek > Atlétika > Vízilabda: Vízilabdalabda; Vízilabdasapkák; Vízilabdakapu-kiegészítők; Vízilabdakapuk; Vízilabda fürdőruházat; Vízilabda edzési segédeszközök
nl: Sportartikelen > Lichaamssporten > Waterpolo: Waterpoloballen; Badmutsen voor waterpolo; Waterpolodoelaccessoires; Waterpolodoelen; Waterpolozwemkleding; Waterpolotrainingshulpmiddelen
lt-LT: Sporto prekės > Atletika > Vandensvydis: Vandensvydžio kamuoliai; Vandensvydžio kepuraitės; Vandensvydžio vartų priedai; Vandensvydžio vartai; Vandensvydžio maudymosi kostiumėliai; Vandensvydžio treniruočių pagalbinės priemonės
pl: Sprzęt sportowy > Sport > Piłka wodna: Piłki do piłki wodnej; Czepki do piłki wodnej; Akcesoria do bramek do piłki wodnej; Bramki do piłki wodnej; Stroje kąpielowe do piłki wodnej; Pomoce treningowe do piłki wodnej
pt-BR: Artigos esportivos > Artigos para prática de esportes > Polo aquático: Bolas de polo aquático; Toucas de polo aquático; Acessórios para gol de polo aquático; Goleiras de polo aquático; Trajes de banho para polo aquático; Auxílios de treinamento para polo aquático
cs: Sportovní potřeby > Atletické sporty > Vodní pólo: Míče na vodní pólo; Čepice na vodní pólo; Příslušenství k brankám na vodní pólo; Branky na vodní pólo; Plavky na vodní pólo; Tréninkové pomůcky na vodní pólo
it: Articoli sportivi > Sport > Pallanuoto: Palloni da pallanuoto; Cuffie da pallanuoto; Accessori per porte da pallanuoto; Porte da pallanuoto; Costumi da pallanuoto; Ausili per l'allenamento della pallanuoto
pt-PT: Artigos de desporto > Atividade desportiva > Polo-aquático: Bolas de polo-aquático; Toucas de polo-aquático; Acessórios para balizas de polo aquático; Balizas de polo-aquático; Fatos de banho para polo aquático; Auxiliares de treino para polo aquático
tr: Spor Malzemeleri > Spor Ekipmanları > Su Polosu: Su Polosu Topları; Su Polosu Boneleri; Sutopu kalesi aksesuarları; Su Polosu Kaleleri; Sutopu mayoları; Sutopu Eğitim Araçları
zh-CN: 体育用品 > 田径 > 水球运动: 水球; 水球帽; 水球门配件; 水球球门; 水球泳装; 水球训练辅助用品
fi: Urheilutarvikkeet > Urheilu > Vesipallo: Vesipallot; Vesipallolakit; Vesipallomaalien lisävarusteet; Vesipallomaalit; Vesipallouimapuvut; Vesipallon harjoitteluvälineet
ko: 스포츠용품 > 운동 > 수구: 수구 공; 수구용 모자; 수구 골대 액세서리; 수구 골대; 수구 수영복; 수구 훈련 장비
vi: Dụng cụ thể thao > Điền kinh > Bóng nước: Bóng chơi bóng nước; Mũ bóng nước; Phụ kiện khung thành bóng nước; Cầu môn bóng nước; Đồ bơi bóng nước; Dụng cụ hỗ trợ luyện tập bóng nước
de: Sportartikel > Athletik > Wasserball: Wasserbälle; Wasserballkappen; Wasserballtor-Zubehör; Wasserballtore; Wasserball-Bademode; Wasserball-Trainingshilfen
bg-BG: Спортни стоки > Спортни занимания > Водна топка: Топки за водна топка; Шапки за водна топка; Аксесоари за врата за водна топка; Врати за водна топка; Облекло за водна топка; Помощни средства за тренировки по водна топка
ru: Спортивные товары > Соревновательный спорт > Водное поло: Мячи для водного поло; Шапочки для водного поло; Аксессуары для ворот для водного поло; Ворота для водного поло; Купальники и плавки для водного поло; Тренировочный инвентарь для водного поло
sk-SK: Športový tovar > Atletika > Vodné pólo: Lopty na vodné pólo; Čiapky na vodné pólo; Príslušenstvo pre brankárov vodného póla; Bránky na vodné pólo; Plavky na vodné pólo; Tréningové pomôcky pre vodné pólo
th: อุปกรณ์กีฬา > การกีฬา > โปโลน้ำ: ลูกบอลโปโลน้ำ; หมวกโปโลน้ำ; อุปกรณ์เสริมประตูโปโลน้ำ; ประตูโปโลน้ำ; ชุดว่ายน้ำโปโลน้ำ; อุปกรณ์ช่วยฝึกโปโลน้ำ
es: Equipamiento deportivo > Equipamiento para atletismo > Waterpolo: Balones de waterpolo; Gorros de waterpolo; Accesorios para porterías de waterpolo; Porterías de waterpolo; Trajes de baño para waterpolo; Ayudas para el entrenamiento de waterpolo
sl-SI: Športna oprema > Šport > Vaterpolo: Žoge za vaterpolo; Vaterpolo kapice; Dodatki za gole za vaterpolo; Vaterpolo goli; Kopalke za vaterpolo; Pripomočki za vadbo vaterpola